【裁判字號】    90,台上,6180
【裁判日期】    901011
【裁判案由】    妨害國幣懲治條例
【裁判全文】
最高法院刑事判決                                九十年度台上字第六一八○號
    上  訴  人  甲○○
右上訴人因妨害國幣懲治條例案件，不服台灣高等法院台中分院中華民國九十年七月
三十一日第二審判決（九十年度上訴字第一○二九號，起訴案號：台灣彰化地方法院
檢察署九十年度偵字第六九九號），提起上訴，本院判決如左：
    主  文
上訴駁回。
    理  由
按刑事訴訟法第三百七十七條規定，上訴於第三審法院，非以判決違背法令為理由，
不得為之。是提起第三審上訴，應以原判決違背法令為理由，係屬法定要件。如果上
訴理由狀並未依據卷內訴訟資料，具體指摘原判決不適用何種法則或如何適用不當，
或所指摘原判決違法情事，顯與法律規定得為第三審上訴理由之違法情形，不相適合
時，均應認其上訴為違背法律上之程式，予以駁回。本件原判決維持第一審關於論處
上訴人甲○○共同連續意圖供行使之用，而偽造幣券罪刑部分之判決，駁回其於第二
審之上訴。係以上訴人及共同被告林明順、鄭啟宏、吳崇誠等人在警訊及偵查中之供
述，綜合中央銀行發行局復函、扣案之偽鈔、劃防偽線尺、劃防偽線筆、橡皮圖章及
存款簿等全部卷證資料，為其所憑之證據及認定之理由；並以上訴人否認犯罪所持之
辯解為不足採，於理由內論駁綦詳。所為論敘，俱有卷存證據資料可資覆按，從形式
上觀察，並無違背法令之情形存在。查上訴人與已判刑確定之林明順、鄭啟宏、吳崇
誠等人合資向林姓成年男子販入尚未全部偽造完成之新版新台幣千元偽鈔，由鄭啟宏
在偽鈔上劃防偽線並加蓋「 1000 」字樣，偽造完成後，在報上刊登廣告，招攬售賣
等情，為原判決合法認定之事實。則原判決本此確認之事實，適用妨害國幣懲治條例
第三條第一項論處罪刑，要無適用法則不當之違誤。上訴意旨，對於原判決依憑證據
所為事實之認定，究竟如何違背法令，未依據卷內訴訟資料具體指摘；僅漫謂鄭啟宏
係就已偽造完成之偽鈔加以細部修飾，不再成立另一偽造行為等語，憑己見假定事實
，再執以指摘原判決適用法則不當，難謂符合第三審上訴之法定要件。至該林姓男子
與上訴人有無共犯關係，不影響於上訴人應負之正犯責任，原審對此未予究審，仍不
足以動搖其判決之本旨，不得據為第三審上訴之合法理由。上訴意旨指摘之各節，均
與法律規定得為第三審上訴理由之違法情形，不相適合，其上訴違背法律上之程式，
應予駁回。
據上論結，應依刑事訴訟法第三百九十五條前段，判決如主文。
中      華      民      國     九十     年      十      月     十一     日
                              最高法院刑事第五庭
                                  審判長法官  紀  俊  乾
                                        法官  黃  正  興
                                        法官  劉  介  民
                                        法官  陳  東  誥
                                        法官  張  春  福
      右正本證明與原本無異
                                              書  記  官
中      華      民      國     九十     年      十      月     十五     日


司法院資訊處製作；財團法人民間司法改革基金會備份。
